【裁判字號】    89,易,2716
【裁判日期】    891208
【裁判案由】    賭博等
【裁判全文】
臺灣桃園地方法院刑事判決                        八十九年度易字第二七一六號
    公  訴  人    臺灣桃園地方法院檢察署檢察官
    被      告    甲○○
右列被告因賭博案件，經檢察官提起公訴（八十九年度偵字第一五五四九號），本院
判決如左：
    主  文
甲○○以賭博為常業，處有期徒刑肆月，如易科罰金，以參佰元折算壹日。扣案如附
表所示之物均沒收。
乙○○在公眾得出入之場所賭博財物，處罰金壹仟元，如易服勞役，以參佰元折算壹
日。扣案如附表所示之物均沒收。
    事  實
一、甲○○係桃園縣八德市○○里○○○街二六號「弘美商店」之負責人，於民國（
    下同）八十六年十一月二十八日因在「弘美商店」擺設電動賭博機具與不特定人
    賭博財物涉犯賭博罪而經本院桃園簡易庭判處罰金三千元，八十七年一月二十五
    日判決確定，八十七年四月二十九日執行完畢，於八十八年一月十九日又因在「
    弘美商店」擺設電動賭博機具與不特定人賭博財物涉犯賭博罪經本院判處罰金八
    千元，八十八年三月二十二日判決確定，八十八年五月二十八日執行完畢，於八
    十八年十月一日再度因在「弘美商店」擺設電動賭博機具與不特定人賭博財物涉
    犯賭博罪經本院判處罰金九千元，八十八年十一月十一日判決確定，八十九年一
    月五日執行完畢。詎甲○○不知悔改，竟又自八十九年九月三十日起，未依電子
    遊戲場業管理條例第十五條規定，向主管機關申請設立並辦理營利事業登記，在
    上址所經營之「弘美商店」之公眾得出入之場所設置賭博性電動機具紅白勝利一
    台、七七七彈珠一台、富貴列車一台，經營電子遊戲場業，與不特定人賭博財物
    ，其賭博方式為賭客先向甲○○換代幣，再將代幣投入機台內，按押下注，如押
    中，即可贏得機台上按押倍率之分數而累積分數，如未押中，則所押分數在機台
    上消失，分數累積達三百分即可兌換現金，一分兌換新臺幣（下同）一元，甲○
○並以此為常業，恃以維生，嗣於八十九年十月五日十九時五十分許喬裝賭客在
    「弘美商店」把玩紅白勝利之桃園縣警察局八德分局大安派出所員警以機台分數
    向甲○○洗分兌換現金新臺幣五十元因而查獲上情，併查獲當時正在把玩七七七
    彈珠台之賭客乙○○，並扣得如附表所示之賭博機具三台、機具內代幣九十四枚
    及賭資五十元。
二、案經桃園縣警察局八德分局報請台灣桃園地方法院檢察署檢察官偵查起訴。
        理  由
一、右揭事實，業據被告甲○○、乙○○於警訊、偵查及本院審理中坦承不諱，並有
    臨檢紀錄表在卷可稽，與附表所示之機台三台、機具內代幣九十四枚、現金五十
    元扣案為證，事證明確，被告犯行，堪以認定。
二、按刑法上所稱常業賭博罪，所謂常業，並非以賭博為唯一之生活事業，其縱有其
    他職業，而仍恃賭為生者，仍成立本罪，被告甲○○前於八十六年十一月二十八
    日因在「弘美商店」擺設電動賭博機具與不特定人賭博財物涉犯賭博罪而經本院
    桃園簡易庭判處罰金三千元，八十七年一月二十五日判決確定，八十七年四月二
    十九日執行完畢，於八十八年一月十九日又因在「弘美商店」擺設電動賭博機具
    與不特定人賭博財物涉犯賭博罪經本院判處罰金八千元，八十八年三月二十二日
    判決確定，八十八年五月二十八日執行完畢，於八十八年八月二十四日再度因在
    「弘美商店」擺設電動賭博機具與不特定人賭博財物涉犯賭博罪經本院判處罰金
    九千元，八十八年十一月十一日判決確定，八十九年一月五日執行完畢，有臺灣
    桃園地方法院檢察署刑案資料查註紀錄表、臺灣高等法院被告全國前案紀錄表足
    稽，被告竟又自八十九年九月三十日起，在「弘美商店」擺設附表所示之機具與
    人賭博財物，可見被告亦恃擺設扣案之附表所示之機具與人賭財物為生。核被告
    甲○○所為，係犯刑法第二百六十七條常業賭博罪及電子遊戲場業管理條例第二
    十二條之罪；被告乙○○所為，係犯刑法第二百六十六條第一係前段賭博罪。被
    告甲○○經營電子遊戲場業擺設機台與不特定人賭博財物，所犯上開二罪間具一
    行為觸犯數名之想像競合犯關係，應依刑法第五十五條之規定從一重之刑法第二
    百六十七條常業賭博罪論處。爰審酌被告等之犯罪動機、目的、手段、品行、擺
    設賭博機具之期間、所得利益、所生危害、對社會風氣造成之不良影響及犯罪後
    態度等一切情狀，分別量處如主文所示之刑，並就甲○○部分諭知易科罰金之折
    算標準；乙○○部分諭知易服勞役之折算標準，以示儆懲。
三、扣案賭博機具共三台（含ＩＣ板），為當場賭博之器具，機具內之代幣九十四枚
    及賭資五十元為賭檯上財物，均依刑法第二百六十六條第二項宣告沒收收。
據上論斷，應依刑事訴訟法第二百九十九條第一項前段，電子遊戲場業管理條例第二
十二條，刑法第十一條前段、第五十五條、第二百六十六條第一項前段、第二項、第
二百六十七條、第四十一條、第四十二條第二項，罰金罰鍰提高標準條例第一條前段
、第二條判決如主文。
本案經檢察官魏雯祈到庭執行職務。
中      華      民      國    八十九    年    十二      月      八      日
                                      臺灣桃園地方法院刑事第二庭
                                          法  官  張  益  銘
右正本證明與原本無異。
如不服本判決，應於判決送達後十日內向本院提出上訴狀( 應附繕本 )，上訴於
臺灣高等法院。
                                    書記官   黃文琪
中        華        民        國   八十九   年   十二   月    十一    日
附論罪科刑依據之法條：
刑法第二百六十六條
在公共場所或公眾得出入之場所賭博財物者，處一千元以下罰金，但以供人暫時娛樂
之物為賭博者，不在此限。
當場賭博之器具與在賭檯或兌換籌碼處之財物，不問屬於犯人與否，沒收之。
刑法第二百六十七條
以賭博為常業者，處二年以下有期徒刑，得併科一千元以下罰金。
電子遊戲場業管理條例第十五條
未依本條例規定辦理營利事業登記，不得經營電子遊戲場業。
電子遊戲場業管理條例第二十二條
違反第十五條規定者，處行為人一年以下有期徒刑、拘役或科或併科新臺幣五十萬元
以上二百五十萬元以罰金。
附表：
一、紅白勝利一台（含ＩＣ板）
二、七七七彈珠一台（含ＩＣ板）
三、富貴列車一台（含ＩＣ板）
四、代幣九十四枚
五、新台幣五十元


司法院資訊處製作；財團法人民間司法改革基金會備份。
